臺灣臺北地方法院刑事判決　　　　　　　　　　　　九十二年度易字第二四八八號
　　公　訴　人　臺灣臺北地方法院檢察署檢察官
　　被　　　告　甲○○
右列被告因違反毒品危害防制條例案件，經檢察官提起公訴（九十一年度毒偵字第九
六四號），被告於本院準備程序進行中就被訴事實為有罪之陳述，經本院合議庭裁定
改由受命法官獨任以簡式審判程序審理，判決如左：
    主      文
甲○○持有第一級毒品，累犯，處拘役伍拾日，如易科罰金，以佰元折算壹日。扣
案之第一級毒品海洛因包（淨重共零點一九公克）沒收銷燬之。又施用第二級毒品
，累犯，處有期徒刑陸月，如易科罰金，以佰元折算壹日。扣案之第二級毒品甲基
安非他命貳包（驗餘淨重分別為零點六九公克、零點六一公克，合計驗餘淨重為一點
三公克）沒收銷燬之；吸食器壹組沒收之。
    事      實
一、甲○○有賭博、違反麻醉藥品管理條例案件前科，於民國八十六年間，因違反麻
    醉藥品管理條例案件，經臺灣板橋地方法院判處有期徒刑六月確定，於八十七年
    九月十五日縮刑期滿執行完畢，同年月十六日出監。又因施用第二級毒品安非他
    命案件，經依本院八十八年度毒聲字第一○一四號裁定送勒戒處所觀察、勒戒後
    ，因有繼續施用毒品之傾向，經臺灣臺北地方法院檢察署檢察官聲請本院以八十
    八年度毒聲字第一二七六號裁定令入戒治處所施以強制戒治一年，嗣經戒治所評
    定合格，認無繼續戒治之必要，而經臺灣臺北地方法院檢察署檢察官聲請本院於
    八十八年十一月三十日以八十八年度毒聲字第二七七一號裁定停止戒治，所餘戒
    治期間，付保護管束（出所日期為八十九年一月五日），復於保護管束期間內因
    違反保護管束規定情節重大，經臺灣臺北地方法院檢察署檢察官聲請本院於八十
    九年五月三日以八十九年度毒聲字第一一二三號裁定撤銷停止戒治，令入戒治處
    所強制戒治（強制戒治期間為自八十九年八月十九日起至九十年一月三日，甲○
    ○於九十年一月四日出所），戒治期滿後經臺灣臺北地方法院檢察署檢察官於九
    十年二月十六日以九十年度戒毒偵字第四一號為不起訴處分確定。
二、甲○○明知海洛因屬第一級毒品，任何人不得持有之，竟自不詳時間起，在不詳
    地點，非法持有第一級毒品海洛因三包（淨重共零點一九公克）而非法持有之。
    復基於施用第二級毒品安非他命之犯意，於九十一年一月三十一日上午九時許，
    在其臺北縣新店市○○○路三十九號住處施用第二級毒品安非他命一次。嗣於九
    十一年一月三十一日十七時三十分許，為警持本院核發之搜索票至其臺北縣新店
    市○○○路三十九號住處搜索查獲，並扣得第一級毒品海洛因三包（淨重共零點
    一九公克）、第二級毒品甲基安非他命二包（其中一包毛重為零點九二公克，淨
    重為零點七○公克，驗餘淨重為零點六九公克；另一包毛重為零點八六公克、淨
    重為零點六二公克，驗餘淨重為零點六一公克）、注射針筒二支及其所有施用第
    二級毒品安非他命用之器具吸食器一組。
三、案經臺北市政府警察局大安分局報請臺灣臺北地方法院檢察署檢察官偵查起訴後
    ，因甲○○於本院準備程序進行中為有罪之陳述，經本院合議庭裁定改由受命法
    官獨任以簡式審判程序審理。
    理      由
一、右揭事實，業據被告甲○○於本院審理中自白不諱，而被告於九十一年一月三十
    一日為警查獲後所採集之尿液，經送檢驗結果確呈第二級毒品安非他命類陽性反
    應，有臺北市立療養院煙毒尿液檢驗報告書、臺灣尖端先進生技醫藥股份有限公
    司濫用藥物檢驗中心濫用藥物檢驗報告各一份在卷可稽，而扣案白色粉末三包經
    裝白粉一包淨重零點一一公克，合計淨重共零點一九公克），此有法務部調查局
    九十一年二月二十五日調科壹字第○二○○○五一七六號鑑定通知書、臺北市政
    府警察局大安分局查獲涉嫌毒品危害防制條例毒品初步鑑驗報告單各一紙附卷可
    查，再扣案之透明晶體二包經送檢驗後，確含有第二級毒品甲基安非他命成分（
    其中一包毛重為零點九二公克，淨重為零點七○公克，驗餘淨重為零點六九公克
    ；另一包毛重為零點八六公克，淨重為零點六二公克，驗餘淨重為零點六一公克
    ，合計淨重共一點三公克）無訛，有臺北市政府警察局九十一年五月十三日北市
    鑑毒字第二五七號鑑驗通知書、臺北市政府警察局大安分局查獲涉嫌毒品危害防
    制條例毒品初步鑑驗報告單等件在卷足查，又有扣案之第一級毒品海洛因三包、
    第二級毒品甲基安非他命二包及施用第二級毒品安非他命用之器具吸食器一組可
    證，是被告之任意性自白顯與事實相符。查被告前因施用第二級毒品安非他命案
    件，經依本院八十八年度毒聲字第一○一四號裁定送勒戒處所觀察、勒戒後，因
    有繼續施用毒品之傾向，經臺灣臺北地方法院檢察署檢察官聲請本院以八十八年
    度毒聲字第一二七六號裁定令入戒治處所施以強制戒治一年，嗣經戒治所評定合
    格，認無繼續戒治之必要，而經臺灣臺北地方法院檢察署檢察官聲請本院於八十
    八年十一月三十日以八十八年度毒聲字第二七七一號裁定停止戒治，所餘戒治期
    間，付保護管束（出所日期為八十九年一月五日），復於保護管束期間內因違反
    保護管束規定情節重大，經臺灣臺北地方法院檢察署檢察官聲請本院於八十九年
    五月三日以八十九年度毒聲字第一一二三號裁定撤銷停止戒治，令入戒治處所強
    制戒治（強制戒治期間為自八十九年八月十九日起至九十年一月三日，被告於九
    十年一月四日出所），戒治期滿後經臺灣臺北地方法院檢察署檢察官於九十年二
    月十六日以九十年度戒毒偵字第四一號為不起訴處分確定，有臺灣臺北地方法院
    檢察署檢察官九十年度戒毒偵字第四一號不起訴處分書、本院八十八年度毒聲字
    第一二七六號刑事裁定、八十八年度毒聲字第二七七一號刑事裁定、八十九年度
    毒聲字第一一二三號刑事裁定及臺灣高等法院被告全國前案紀錄表等在卷可參。
    綜上，本案罪證明確，被告犯行堪以認定，應予依法論科。
二、被告行為後，毒品危害防制條例雖於九十二年六月六日修正通過，同年七月九日
    以華總一義字第○九二○○一二一九三○號總統令公布，該條例第三十六條並規
    定自公布後六個月施行，即自九十三年一月九日起施行，惟有關持有淨重二十公
    克以下第一級毒品之刑罰規定，未經修正，尚不生新舊法比較問題，併此敘明。
    核被告所為，係犯毒品危害防制條例第十條第二項之施用第二級毒品罪及第十一
    條第一項之持有第一級毒品罪。其持有第二級毒品之低度行為，為施用第二級毒
    品之高度行為所吸收，不另論罪。所犯前揭施用第二級毒品及持有第一級毒品二
    罪間，犯意各別，罪名有異，構成要件不同，應予分論併罰。末查被告於八十六
    年間，因違反麻醉藥品管理條例案件，經臺灣板橋地方法院判處有期徒刑六月確
    定，於八十七年九月十五日縮刑期滿執行完畢，同年月十六日出監，其於執行完
    畢後五年內再犯本件有期徒刑以上之罪，為累犯，應依刑法第四十七條之規定，
    加重其刑。爰審酌被告前已有施用第二級毒品安非他命之前科，竟仍不知悔改復
    行施用第二級毒品、素行，犯罪動機、目的、手段、施用毒品戕害自身之健康、
    本案施用毒品之次數僅有一次、持有第一級毒品海洛因之數量甚微、生活狀況、
    智識程度暨犯罪後坦承犯行、甚有悔意，態度良好等一切情狀，認公訴人就被告
    持有第一級毒品罪部分具體求處有期徒刑三月，尚嫌過重，爰就被告所犯持有第
    一級毒品及施用第二級毒品罪，分別量處如主文所示之刑，並均諭知易科罰金之
    折算標準，以示懲儆。
三、扣案之第一級毒品海洛因及第二級毒品甲基安非他命，應依修正後毒品危害防制
    條例第十八條第一項前段之規定，不問屬於犯人與否，宣告沒收銷燬之。扣案之
    吸食器一組，為被告所有供犯施用第二級毒品罪用之器具，業據被告供陳在卷，
    依刑法第三十八條第一項第二款之規定宣告沒收之。至扣案之注射針筒二支，被
    告否認為其所有，且亦非供被告施用或預備施用第二級毒品罪所用之物品，復非
    違禁物，依法無從宣告沒收，附此敘明。
據上論斷，應依刑事訴訟法第二百七十三條之一第一項、第二百九十九條第一項前段
，毒品危害防制條例第十條第二項、第十一條第一項、第十八條第一項前段，刑法第
十一條前段、第四十七條、第四十一條第一項前段、第三十八條第一項第二款，罰金
罰鍰提高標準條例第二條，判決如主文。
本案經檢察官楊智綸到庭執行職務
中　　　華　　　民　　　國　　九十三　　年　　  五　　  月　　  十七 　 日
                                    臺灣臺北地方法院刑事第十庭
                                        法  官  黃紹紘
如不服本判決，應於判決送達後十日內，向本院提出上訴狀。
右正本證明與原本無異。
                                        書記官  劉新怡
中　　　華　　　民　　　國　　九十三　　年　　  五　　  月　　  十七 　 日
附錄本案論罪科刑所犯法條全文
毒品危害防制條例第十條
施用第一級毒品者，處六月以上五年以下有期徒刑。
施用第二級毒品者，處三年以下有期徒刑。
毒品危害防制條例第十一條
持有第一級毒品者，處三年以下有期徒刑、拘役或新臺幣五萬元以下罰金。
持有第二級毒品者，處二年以下有期徒刑、拘役或新臺幣三萬元以下罰金。
持有專供製造或施用毒品之器具者，處一年以下有期徒刑、拘役或新臺幣一萬元以下
罰金。
持有毒品達一定數量者，加重其刑至二分之一，其標準由行政院定之。
